【裁判字號】    90,易,1166
【裁判日期】    900814
【裁判案由】    毒品危害防制條例
【裁判全文】
臺灣桃園地方法院刑事判決                          九十年度易字第一一六六號
    公訴人  臺灣桃園地方法院檢察署檢察官
    被  告  甲○○
右列被告因違反毒品危害防制條例案件，經檢察官提起公訴（九十年度毒偵字第一一
六號），本院判決如左：
        主  文
甲○○連續施用第二級毒品，累犯，處有期徒刑陸月，如易科罰金以參佰元折算壹日
。吸食器壹組沒收、殘餘安非他命夾鏈袋壹只沒收銷燬之。
        事  實
一、甲○○前於民國八十七年間因非法施用毒品案件，經依本院八十七年度毒聲字第
    三三八號裁定送勒戒處所觀察、勒戒後，認無繼續施用毒品之傾向，由臺灣桃
    園地方法院檢察署檢察官於八十八年一月五日以八十七年度偵字第一八六七號
    為不起訴處分確定後，再因施用毒品案件，經依本院八十八年度毒聲字第二八七
    六號裁定送觀察、勒戒後，認有繼續施用毒品之傾向，經檢察官聲請簡易判決處
    刑後，本院於八十八年九月二十日以八十八年度壢簡字第六三五號判決處有期徒
    刑四月確定，甫於八十九年十一月三十日執行完畢。詎仍不知悔戒，復基於施用
    第二級毒品安非他命之概括犯意，自九十年一月上旬某日起至同年三月二十四日
    止，以每週約一次之頻率，連續在桃園縣楊梅鎮○○里○○路○段四七六巷二七
    號之住處，將安非他命置於吸食器後點火加熱產生氣體後予以吸食之方式，施用
    第二級毒品安非他命，嗣於九十年三月二十四日十四時四十五分許為警在其上開
    住處查獲。
二、案經桃園縣警察局楊梅分局報請臺灣桃園地方法院檢察署檢察官偵查起訴。
        理  由
一、訊據被告甲○○於本院九十年六月十八日審理時坦承於右揭時、地施用第二級毒
    品安非他命之事實不諱，至被告於本院同年八月六日審理時雖供稱係過完農曆年
    後在二月初才又施用，最後一次是在三月十九日或二十日施用等語，然按甲基安
    非他命經口服投與後，約百分之七十於二十四小時內自尿中排出，在正常情況下
    ，四十八小時後，尿中濃度可降低至幾乎測不到，由於目前國內尿液中甲基安非
    他命之檢驗僅鑑定是否呈陽性反應尚未檢定其含量，且甲基安非他命成分之檢出
    與其投與方式、投與量、個人體質、採尿時間及檢測儀器之精密度等諸多因素有
    關，惟依上述資料推斷，最長可能不會超過四日等節，亦有行政院衛生署藥物食
    品檢驗局八十一年二月八日（八一）藥檢壹字第○○一一五六號函及（八一）藥
    檢壹字第八一○九二○六號函敘甚明，是被告稱其係在九十年三月二十四日被查
    獲前於同月十九日或二十日施用云云，依前揭函文自不可能於同月二十四日猶檢
    驗出有安非他命陽性反應，顯然被告對於施用期間此一細節因時間久遠而淡忘，
    應以在本院第一次審理時所為之陳述較為可採。又被告為警查獲後經採集尿液送
    驗結果確呈甲基安非他命陽性反應，有桃園縣衛生局不法藥物尿液檢定書一紙附
    卷可稽，足徵被告上開自白與事實相符，堪予採信。又被告前因施用毒品案件，
    經依本院八十七年度毒聲字第三三八號裁定送勒戒處所觀察、勒戒後，認無繼
    續施用毒品之傾向，由臺灣桃園地方法院檢察署檢察官於八十八年一月五日以八
    十七年度偵字第一八六七號為不起訴處分確定後，再因施用毒品案件，經依本
    院八十八年度毒聲字第二八七六號裁定送觀察、勒戒後，認有繼續施用毒品之傾
    向，經檢察官聲請簡易判決處刑後，本院於八十八年九月二十日以八十八年度壢
    簡字第六三五號判決處有期徒刑四月確定，有台灣高等法院被告全國前案紀錄表
    、台灣桃園地方法院檢察署刑案資料查註紀錄表、台灣桃園地方法院檢察署檢察
    官聲請簡易判決處刑書、本院裁定各一件在卷可考，是被告三犯施用毒品毒品危
    害防制條例第十條之罪，洵堪認定。
二、按安非他命為毒品危害防制條例第二條第二項第二款所示之第二級毒品，被告予
    以施用，係犯同條例第十條第二項之施用第二級毒品罪，其於施用第二級毒品安
    非他命前後，持有毒品之低度行為，為施用之高度行為所吸收，不另論罪。又其
    多次施用犯行，時間緊接，方法相同，觸犯構成要件相同之罪，顯係基於概括犯
    意反覆為之，為連續犯，應論以一罪，並加重其刑。又被告曾因違反毒品危害防
    制條例案件，經本院判處有期徒刑四月確定，於八十九年十一月三十日易科罰金
    執行完畢，有台灣高等法院被告全國前案紀錄表一份在卷可憑，其於受有期徒刑
    執行完畢後，五年內再犯本件有期徒刑以上之罪，為累犯，應依法遞予加重其刑
    。爰審酌被告所犯雖係自殘行為，惟其因多次施用毒品案件，經送觀察、勒戒、
    強制戒治及判處罪刑後，仍未能戒除毒癮，屢屢再犯，顯見其素行非佳，意志不
    堅，惟尚無危害他人及犯後態度尚稱良好等一切情狀，量處如主文所示之刑，並
    諭知易科罰金之折算標準，以資懲儆。希被告此次能深切醒悟，痛下決心革除惡
    習，勿再重蹈覆轍，而有負國家為助成其戒斷毒癮所付出之社會成本與殷切期待
    。至扣案吸食器一組係被告所有供（非專供）吸食安非他命之用，業據被告供明
    在卷，應依刑法第三十八條第一項第二款規定宣告沒收；另扣案殘餘安非他命之
    夾鏈袋一只，因內含微量安非他命殘渣，於物理外觀上二者已附合為一體而難予
    析離，而安非他命既屬毒品危害防制條例第十八條第一項前段所規定之違禁物，
    該分裝安非他命之夾鏈袋已與殘餘之微量安非他命附合無從析離，應依毒品危害
    防制條例第十八條第一項沒收銷燬之。
據上論斷，應依刑事訴訟法第二百九十九條第一項前段，毒品危害防制條例第十條第
二項、第十八條第一項前段、第二十條第三項前段，刑法第十一條，第五十六條、第
四十七條、第四十一條第一項前段、第三十八條第一項第二款、罰金罰鍰提高標準條
例第二條，判決如主文。
本案經檢察官胡樹德到庭執行職務。
中      華      民      國      九十      年     八     月     十四     日
                                 台灣桃園地方法院刑事第五庭
                                       審判長法  官  范清銘
                                             法  官  陳彥宏
                                             法  官  鍾淑慧
右正本證明與原本無異。
如不服本判決，應於判決送達後十日內，向本院提出上訴狀。
                                             書記官  吳一凡
中      華      民      國      九十      年     八     月     十七     日
附論罪科刑依據之法條：
毒品危害防制條例第十條
施用第一級毒品者，處六月以上五年以下有期徒刑。
施用第二級毒品者，處三年以下有期徒刑。


司法院資訊處製作；財團法人民間司法改革基金會備份。
